# 关于新收入准则核算的问题，请教陈老师！

提问人：fang0123456789 时间：2021-06-25 08:05:07
新《收入》准则应用案例
案例：2×18年 1 月 1 日，中路华公司与客户签订一项大型工程（A项目）承包合同，根据合同约定，该工程的含税造价为 6867 万元，其中增值税额567 万元，工程期限为 3 年，预计2×20年 12 月 31 日竣工。中路华公司负责工程的施工及全面管理，客户按照第三方工程监理公司确认的工程完工量，每年末与中路华公司结算一次。
(一）2×18年相关资料
2×18年 12 月 31 日，工程累计实际发生成本 1500 万元，预计可能发生的总成本为 4000 万元。中路华公司与客户结算合同价款 2725 万元，中路华公司实际收到价款 2180 万元。
观点一账务处理：2×18年相关账务处理
1. 2×18年 1 月 1 日至 12 月 31 日实际发生工程成本时
借：合同履约成本——工程施工（A项目） 15000000
贷：原材料、应付职工薪酬等 15000000
2. 2×18年 12 月 31 日，计算确认合同收入并结转主营业务成本
履约进度=15000000÷40000000=37.5%
合同收入=63000000×37.5%=23625000(元）
借：合同结算—收入结转 25751250
贷：主营业务收入 23625000
应交税费—待转销项税额 2126250
借：主营业务成本 15000000
贷：合同履约成本—工程施工（A项目） 15000000
（ 3 ）办理工程结算手续后，确认应收账款
借：应收账款 27250000
贷：合同结算——价款结算 27250000
（ 4 ）收取工程款，确认增值税销项税额
借：银行存款 21800000
贷：应收账款 21800000
借：应交税费—待转销项税额 1800000
贷：应交税费—应交增值税（销项税额） 1800000
2×18年相关报表披露
“合同结算”科目的期末余额为贷方149.875万元（27250 000元-25751250元），表明中路华公司已经与客户结算但尚未履行履约义务的金额为149.875万元，由于中路华公司预计该部分履约义务将在2x19年内完成，因此，应在资产负债表中作为合同负债列示。
观点二账务处理：
1. 2×18年 1 月 1 日至 12 月 31 日实际发生工程成本时
借：合同履约成本——工程施工（A项目） 15000000
贷：原材料、应付职工薪酬等 15000000
2. 2×18年 12 月 31 日，计算确认合同收入并结转主营业务成本
履约进度=15000000÷40000000=37.5%
合同收入=63000000×37.5%=23625000(元）
借：合同结算—收入结转 23625000
贷：主营业务收入 23625000
借：主营业务成本 15000000
贷：合同履约成本—工程施工（A项目） 15000000
（ 3 ）办理工程结算手续后，确认应收账款
借：应收账款 27250000 （跟甲方确认的应收账款是含税的）
贷：合同结算——价款结算 25000000
应交税费—待转销项税额 2250000
（ 4 ）收取工程款，确认增值税销项税额
借：银行存款 21800000
贷：应收账款 21800000
（ 5 ）开具工程发票 27250000 ，此时结转待销项税。
借：应交税费—待转销项税额 2250000
贷：应交税费—应交增值税（销项税额） 2250000
2×18年相关报表披露
“合同结算”科目的期末余额为贷方137.5万元，表明中路华公司已经与客户结算但尚未履行履约义务的金额为137.5万元，由于中路华公司预计该部分履约义务将在2x19年内完成，因此，应在资产负债表中作为合同负债列示。
陈老师，由于合同负债明确是不含税，那合同资产是不是要保持统一口径也是不含税？这样同一项目才能进行抵消。所以合同结算按照不含税即观点二是不是更合理。

回答人：chenyiwei
合同资产是否含税的问题，目前有两种观点：
1 、考虑与同一合同下的合同负债抵销列报的需要，认为在是否含税的问题上应保持同口径，即不含税；
2 、考虑到合同资产是“未成熟的应收账款”（类似于在建工程与固定资产的关系），且与应收账款采用相同的信用减值模型，从减值测试模型的一贯性和衔接方面考虑，含税更为有利。
从目前的实际操作来看，观点 2 可能更多见。